【裁判字號】    98,上,765
【裁判日期】    990223
【裁判案由】    確認經營管理權存在等
【裁判全文】
臺灣高等法院民事判決                   98年度上字第765號
上  訴  人    李白物業管理有限公司
兼法定代理人  甲○○
共      同
訴訟代理人    梁治律師
被  上訴人    乙○○
訴訟代理人    劉炳峰律師
複  代理人    劉敏卿律師
上列當事人間請求確認經營管理權存在等事件，上訴人對於中華
民國98年6月30日臺灣臺北地方法院97年度訴字第5734號第一審
判決提起上訴，被上訴人並為訴之追加，本院於99年2月2日言詞
辯論終結，判決如下：
    主    文
上訴駁回。
李白物業管理有限公司應將附表Ａ所示建物交還予被上訴人及合
夥人丙○○。
甲○○應將附表Ｂ所示建物交還予被上訴人及合夥人丙○○。
第二審訴訟費用（含追加部分）由上訴人負擔。
    事    實    及    理    由
一、程序部分：
  (一)查被上訴人於原審訴請：「(一)確認上訴人李白物業管理有限
    公司（下稱李白公司）就附表一所示房屋之管理、使用、收
    益、處分權不存在。(二)確認上訴人甲○○就附表二所示房屋
    之管理權不存在。」（見原審卷(二)第69頁），經核附表一共
    計21筆建物，其中編號5、11、12與編號13、14、15號係重
    複記載，是上訴人聲明附表一更正如附表Ａ所示18筆房屋，
    應予准許。又附表二所示4樓部分未辦保存登記，此經被上
    訴人於民國（下同）98年10月21日準備程序陳明（見本院卷
    第90頁背面筆錄），嗣於99年1月21日陳報該屋位置與面積
    如附圖所示Ａ、Ｂ、Ｃ部分（見本院卷121頁），故附表二4
    樓部分亦應一併更正如附表Ｂ編號4（附表二所示房屋1至3
    樓即附表Ｂ編號1至3號之建物），先予說明。
  (二)按於第二審，原告固不得將原訴變更或追加他訴，但請求基
    礎事實同一者，不在此限，民事訴訟法第446條第1項、第
    255條第1項第2款定有明文。查被上訴人於99年1月11日追加
    聲明：「(一)李白公司應將附表Ａ所示建物交還予被上訴人及
    訴外人即合夥人丙○○。(二)甲○○應將附表Ｂ所示建物交還
    予被上訴人及合夥人丙○○。」，並以民法第962條、第184
    條第1項前段為追加訴訟之標的（見本院卷第113頁背面、第
    121頁），上訴人雖反對其追加，惟追加基礎事實仍為上訴
    人與丙○○於96年5月及同年8月3日所簽訂合作協議書，依
    上開規定，應予准許，併此說明。再者，被上訴人於原審基
    於合夥關係提起前段所示消極確認訴訟（見原審卷(二)69頁背
    面至70頁），其於本院追加聲明係請求返還前開房屋，訴訟
    標的為民法第962條、第184條第1項前段，是追加部分與原
    訴本得分別提起，無庸撤回原訴即可追加訴訟；則上訴人謂
    被上訴人係訴之變更（撤回原審訴訟，於本院就追加部分另
    提新訴），顯與被上訴人真意不符，故為本院所不採。
二、被上訴人主張：96年5月23日，被上訴人與丙○○共同向訴
    外人周正福承租附表Ａ房屋，租期至105年7月31日，月租金
    新台幣（下同）20萬元，自99年8月1日起提高為月租金22萬
    元；96年7月28日，上訴人與丙○○另向周正福承租附表Ｂ
    房屋，租期至105年12月31日，月租金5萬5000元，並自104
    年1月1日起調高為每月6萬5000元。迨96年5月間、同年8月3
    日，被上訴人與丙○○先後就附表Ａ、Ｂ房屋訂立合作協議
    ，合夥將前開房屋出租予第三人以收取租金。詎丙○○於96
    年12月10日，擅自將附表Ａ房屋之租賃權與占有移轉李白公
    司；後於97年2月1日將附表Ｂ房屋管理權與占有移交甲○○
    。但上開房屋係被上訴人與丙○○合夥承租，丙○○無權擅
    自移交租賃權等項，故上訴人為無權占有附表Ａ、Ｂ房屋。
    爰依合夥法律關係、民法第962及184條第1項前段規定，訴
    請確認上訴人就前揭房屋管理權不存在及返還房屋等語（於
    原審聲明：(一)確認李白公司就原判決附表Ａ房屋之管理、使
    用、收益、處分權不存在。(二)確認甲○○就原判決附表Ｂ房
    屋之管理權不存在。原審判決被上訴人勝訴，上訴人提起上
    訴，被上訴人並追加如前）。並答辯及追加聲明：(一)上訴駁
    回。(二)李白公司應將附表Ａ建物交還被上訴人及合夥人丙○
    ○。(三)甲○○應將附表Ｂ建物交還被上訴人及合夥人丙○○
    。
三、上訴人則以：被上訴人可在30個月內回收350萬元本金，每
    月並自丙○○收取12萬元厚利，故其與丙○○為借貸關係。
    縱使被上訴人與丙○○為合夥關係，由於丙○○負責規劃、
    營運等事項，故丙○○為合夥事務執行人，有權於96年12
    月10日與李白公司簽訂「租賃權買賣暨擔保品融資契約書」
    ，並於97年2月1日與甲○○訂立「金錢借貸契約書」，先後
    將附表Ａ、Ｂ房屋租賃權等移交上訴人；且其事前告知被上
    訴人，被上訴人僅就出讓對象尚未確認，應認丙○○移轉租
    賃權等項為有效，否則亦屬表見代理，上訴人應受前述契約
    拘束等語，資為抗辯。並上訴聲明：(一)原判決廢棄。(二)被上
    訴人第一審之訴駁回。(三)追加之訴駁回。
四、兩造不爭執事實：
  (一)96年5月23日，被上訴人與丙○○共同向周正福承租附表Ａ
    房屋，租期至105年7月31日，月租金新台幣（下同）20萬元
    ，自99年8月1日起提高為月租22萬元；96年7月28日，被上
    訴人與丙○○另向周正福承租附表Ｂ房屋，租期至105年12
    月31日，月租金5萬5000元，並自104年1月1日起調高為月租
    6萬5000元。（見原審卷(一)第9至15頁，本院卷33頁）
  (二)96年5月間，被上訴人與丙○○就附表Ａ房屋訂立「合作協
    議書」，96年8月3日再就附表Ｂ房屋訂立「合作協議書」，
    協議書第2條均約定「甲方（即丙○○）負責本案之規劃、
    營運、人力投入及執行合約期間租賃業務」（見原審卷(一)第
    16至20頁）。
  (三)96年12月10日，丙○○與李白公司訂立「租賃權買賣暨擔保
    品融資契約書」，以1050萬元將附表Ａ房屋及台北市○○○
    路○段等房屋（後者與本案無關）之租賃權轉讓予李白公司
    ，由李白公司遂向房客收取租金迄今。因丙○○向甲○○借
    得300萬元，97年2月1日遂與甲○○訂立「金錢借貸契約書
    」，將附表Ｂ房屋與台北市○○路○段765號等處房屋（後者
    與本案無涉）交予甲○○管理迄今。（見原審卷(一)第40至45
    頁、51頁）。
  (四)附表Ｂ編號4房屋（即附表二所示台北市○○街○段106巷8
    號4樓部分）係未辦保存登記建物，經本院於98年11月18日
    會同兩造、台北市政府地政處土地開發總隊人員勘測，嗣台
    北市政府地政處土地開發總隊98年12月11日北市地發三字第
    09831557500號函檢附鑑定書與鑑定圖，就該屋位置、面積
    測繪如附圖所示Ａ、Ｂ、Ｃ部分（見本院卷105至109頁）。
五、本件爭點為：(一)被上訴人與丙○○間關係為何？(二)丙○○是
    否有權將附表Ａ、Ｂ房屋租賃權移轉或交付上訴人管理、占
    有？茲就兩造論點分述如下。
六、關於被上訴人與丙○○間關係：
    被上訴人主張其與丙○○所訂立「合作協議書」為合夥性質
    ；上訴人辯稱被上訴人可在30個月內回收350萬元本金，每
    月另收取12萬元厚利，故上述合約係借貸關係云云。經查：
  (一)按「合夥者，謂二人以上互約出資以經營共同事業之契約。
    前項出資，得為金錢或其他財產權，或以勞務、信用或其他
    利益代之。」，民法第667條第1、2項定有明文。查96年5月
    間，被上訴人與丙○○就附表Ａ房屋訂立合作協議書，96
    年8月3日再就附表Ｂ房屋訂立合作協議書，此為兩造所不爭
    ，已如前述。茲協議書載明「…為合作經營房屋租賃事業，
    訂定合作契約…」（見原審卷(一)第16、19頁），第(二)條則約
    定丙○○負責規劃、營運、人力投入及執行合約期間租賃業
    務，被上訴人就附表Ａ、Ｂ房屋分別出資200萬元、350萬元
    ，作為裝修房屋及購買設備之用，所占股份均為二分之一（
    見原審卷(一)第16、19頁）；第(四)條均約定：「本案以丙○○
    及乙○○之名義共同向房屋所有權人簽定租賃合約，合作期
    間產生之之權利、義務甲、乙雙方共同平均分擔之」，第(五)
    條均為：「涉及本案之任何事務，若需與他方簽約時，必須
    由甲乙雙方合同簽字始生效。」（見原審卷(一)第16、19頁）
    。是被上訴人與丙○○既共同合作出租附表Ａ、Ｂ房屋，出
    資比例各占二分之一，被上訴人為現金出資，丙○○以規劃
    等工作而勞務出資，並約定共同執行簽約等事項，足見合作
    內涵為合夥關係。況且丙○○亦於本院98年10月21日準備程
    序證稱：李白公司、丙○○簽約時，我有說明合夥問題由我
    處理；上述協議書是我和被上訴人合夥，股份各二分之一。
    我是做套房投資，先估計房屋裝修金額，再找股東投資等語
    （見本院卷第89頁背面至90頁背面筆錄），益徵被上訴人與
    丙○○間為合夥關係，且上訴人於簽約時即知悉附表Ａ、Ｂ
    房屋之合夥出租關係。
  (二)上訴人固謂被上訴人可在30個月內回收350萬元本金，每月
    另收取12萬元厚利，故其與丙○○為借貸關係云云。然而，
    合作協議書已表明合夥意旨，且丙○○證述與被上訴人係合
    夥關係，已如前述。況且，合夥人本得依據契約自由原則而
    約定分配利潤之標準，此觀之民法第677條第1、2項規定「
    分配損益之成數，未經約定者，按照各合夥人出資額之比例
    定之。僅就利益或僅就損失所定之分配成數，視為損益共通
    之分配成數。」即可明瞭；從而，合作協議書第(三)條固約定
    按月分配一定金額予被上訴人，於合夥契約本質並無影響，
    上訴人空言被上訴人與丙○○係借貸關係云云，洵屬無據。
七、關於丙○○有無權限將附表Ａ、Ｂ房屋租賃權移轉或交付上
    訴人管理、占有方面：
    被上訴人主張簽約應由被上訴人與丙○○共同執行，丙○○
    無權代表合夥移轉租賃等項，其擅自將附表Ａ、Ｂ房屋租賃
    權、經營管理與占有移交上訴人，對合夥及被上訴人不生效
    力等語。上訴人辯稱丙○○負責規劃、營運等事項，故丙○
    ○為合夥事務執行人，有權將附表Ａ、Ｂ房屋租賃權等交付
    上訴人；何況事前已告知被上訴人，被上訴人僅就出讓對象
    尚未確認，故丙○○移轉租賃等項均有效云云。經查：
  (一)按「各合夥人之出資及其他合夥財產，為合夥人全體之公同
    共有。」、「合夥之事務，除契約另有訂定或另有決議外，
    由合夥人全體共同執行之。」、「占有人，其占有被侵奪者
    ，得請求返還其占有物；占有被妨害者，得請求除去其妨害
    ；占有有被妨害之虞者，得請求防止其妨害。」，民法第
    668、671條第1項、962條分別定有明文。所謂合夥財產，不
    僅指合夥債權人向合夥人請求連帶清償時屬於合夥之動產、
    不動產而言，即其時合夥對於第三人之債權及其他有交易價
    額之一切財產權，得為強制執行之標的者，亦包含之（最高
    法院28年上字第1864號判例意旨可稽）。查附表Ａ、Ｂ房屋
    既由被上訴人與丙○○共同向周正福承租，且經合作協議書
    約定為合夥出租之標的物，依上開說明，前述房屋租賃權、
    經營管理與占有等項均為合夥財產，為全體合夥人公同共有
    。依96年12月10日李白公司就附表Ａ所簽訂租賃權買賣暨擔
    保品融資契約書，及97年2月1日甲○○就附表Ｂ所簽立金錢
    借貸契約書，丙○○均以個人名義締約（見原審卷(一)第40、
    45、51頁），難認上開契約對合夥及被上訴人有何效力，故
    上訴人無從據以向合夥及被上訴人主張其為有權管理、使用
    、收益、處分、占有。上訴人既為無權占有，被上訴人為合
    夥人之一，為公同共有人，自得依據民法第962條請求上訴
    人返還附表Ａ、Ｂ於被上訴人與丙○○。
  (二)再者，96年5月23日，被上訴人與丙○○共同向周正福承租
    附表Ａ房屋，租期至105年7月31日，96年7月28日，再共同
    承租附表Ｂ房屋，租期至105年12月31日，此為兩造所不爭
    。租約既由被上訴人與丙○○共同具名承租（見原審卷(一)第
    9至15頁），則收受租約者即可明瞭上開房屋並非丙○○個
    人所承租。嗣李白公司與丙○○簽約，第5條第1款約定丙○
    ○應將與原房東簽訂租約交由該公司保管（見原審卷(一)第43
    頁），丙○○同時切結「如有他人出面主張權利，概與李白
    物業管理有限公司無關」（見原審卷(一)第53頁）；且甲○○
    與丙○○簽立契約時，第5條亦言明丙○○應將租約正本交
    由甲○○保管（見原審卷(一)第51頁），丙○○並切結「如有
    他人出面主張權利，概與李白物業管理有限公司兼法定代理
    人甲○○無關」（見原審卷(一)第52頁），是上訴人向丙○○
    承接租賃權、經營管理時，即已知悉附表Ａ、Ｂ房屋並非丙
    ○○一人所承租，遂要求丙○○擔保處理後續糾紛；上訴人
    於簽約時既知悉丙○○並無代表合夥權限，即無從自丙○○
    繼受前開合夥房屋租賃權等項。
  (三)何況，丙○○本院98年10月21日準備程序證稱：李白公司、
    甲○○簽約時，我有說明合夥問題由我處理；但是部分有處
    理，部分沒處理。我還欠被上訴人錢，我有找他談，但是一
    直沒有具體的結果，他要求我先還他150萬到200萬元，其他
    的部分分期攤還，但我沒辦法還錢等語（見本院卷第89頁背
    面筆錄）。益徵上訴人與丙○○簽約時均已知悉附表Ａ、Ｂ
    房屋實為丙○○與被上訴人合夥經營管理，則上訴人不待被
    上訴人同意，即與丙○○簽訂租賃權買賣暨擔保品融資契約
    書、金錢借貸契約書，對合夥及被上訴人自不生效力，亦無
    從向被上訴人主張有權管理、使用、收益、處分與占有。
  (四)次按「合夥人依約定或決議執行合夥事務者，於執行合夥事
    務之範圍內，對於第三人，為他合夥人之代表。」，民法第
    679條亦定有明文。合作協議第(二)條既約定：「甲方（即丙
    ○○）負責本案之規劃、營運、人力投入及執行合約期間租
    賃業務。…」（見原審卷(一)第16、19頁），故丙○○就合夥
    內部之規劃、營運、人力投入及執行合約等項目，且不涉及
    合夥財產處分時，擔任合夥業務執行人，有權代表合夥執行
    業務。然合作協議第(五)條就執行合夥另立特約：「涉及本案
    之任何事務，若需與他方簽約時，必須由甲乙雙方合同簽字
    始生效。」（見原審卷(一)第16、19頁），足見丙○○就對外
    簽約事務並無代表合夥權限，仍應由二人共同為之，任一人
    均不得單獨簽約。丙○○雖於本院90年10月21日準備程序稱
    其為合夥業務執行人（見本院卷90頁正面筆錄），然依上開
    協議全文，丙○○僅就規劃等不涉及財產處分事務具有代表
    權限，對外簽約非丙○○所得代表，則上訴人仍謂丙○○有
    權代表合夥簽訂移轉前述房屋租賃權等項，即非可採。
  (五)再者，「由自己之行為表示以代理權授與他人，或知他人表
    示為其代理人而不為反對之表示者，對於第三人應負授權人
    之責任。」，民法第169條亦定有明文。前述96年12月10日
    與李白公司簽訂合約，及97年2月1日與甲○○簽訂合約，丙
    ○○均以自己名義與上訴人簽約（見原審卷(一)第40、45、51
    頁），是上訴人既明知附表Ａ、Ｂ房屋係被上訴人與丙○○
    合夥承租，且丙○○並非以合夥業務執行人身分洽談，但上
    訴人仍未要求丙○○徵得合夥人同意再共同簽約，反而同意
    丙○○以個人名義簽約。足見上訴人於簽約時明知對象並非
    合夥、全體合夥人，顯非信賴丙○○有權代表合夥而簽約，
    則上訴人竟謂丙○○表見代理合夥而簽訂前開契約，顯無足
    採。
  (六)又丙○○雖證稱被上訴人在96年7、8月間，口頭同意移轉租
    賃權予上訴人云云（見本院卷90頁反面筆錄）；惟丙○○始
    終未提出被上訴人同意書、授權書或共同簽約資料，顯與合
    作協議第(五)條共同簽約條款要件不符，況被上訴人否認已同
    意簽約，故本院無從採信丙○○該部分欠缺資料之證詞。至
    於上訴人是否支付房東周正福租金，亦與被上訴人是否同意
    丙○○簽訂買賣暨擔保品融資契約書、金錢借貸契約書無涉
    ，尚不足為有利上訴人之認定。
  (七)末查，刑事判決所為事實之認定，於獨立民事訴訟之裁判時
    本不受其拘束（最高法院民事50年台上字第872號判例意旨
    參照）。上訴人另舉台灣台北地方法院檢察署98年度調緝偵
    字第22號（含98年度偵字第1570號、98年度調偵緝字第23號
    ）不起訴處分書「…告訴人乙○○僅就出讓對象一情尚未確
    認爾，此為告訴人乙○○所不否認，尚難認告訴人乙○○對
    租賃權轉讓一事全不知情…」（見本院卷第118頁背面），
    然依前述說明，本院不受不起訴處分書意見所拘束，況不起
    訴處分書既謂被上訴人就出讓對象尚未確認，益徵被上訴人
    尚未同意丙○○簽約並將附表Ａ、Ｂ房屋租賃權等移轉予上
    訴人。至於丙○○與訴外人陳佳明、郭俊澄另訂合夥契約，
    純屬丙○○個人行為，於被上訴人和丙○○間合夥契約亦無
    影響。
八、綜上所述，被上訴人主張與丙○○於96年5月間、96年8月3
    日簽訂合夥契約，合夥出租附表Ａ、Ｂ房屋營利，對外簽約
    應由二人共同簽訂；嗣丙○○擅自與上訴人就附表Ａ、Ｂ房
    屋簽訂租賃權買賣暨擔保品融資契約書、金錢借貸契約書，
    將租賃權、管理、使用、收益、處分與占有移交上訴人，然
    未徵得被上訴人同意，且無表見代理情事，故上開契約對合
    夥及被上訴人不生效力。從而，被上訴人依據合夥法律關係
    ，訴請確認李白公司就附表Ａ房屋之管理、使用、收益、處
    分權不存在；確認甲○○就附表Ｂ房屋之管理權不存在（原
    判決重複記載或面積位置不明部分，均已更正如前），洵屬
    正當，應予准許。是則原審判決被上訴人確認訴訟勝訴，於
    法並無違誤；上訴意旨指摘原判決不當，求予廢棄改判，為
    無理由，應予駁回。被上訴人於本院追加依民法第962條規
    定，訴請(一)李白公司應將附表Ａ建物交還被上訴人及丙○○
    。(二)甲○○應將附表Ｂ建物交還被上訴人及丙○○，為有理
    由，亦應准許，爰判決如主文第2、3項。
九、本件為判決基礎之事證已明，被上訴人追加訴訟既獲全部勝
    訴判決，無庸再就其中民法第184條第1項前段訴訟標的為裁
    判。又丙○○已於本案出庭作證，且台灣台北地方法院檢察
    署98年度調緝偵字第22號（含98年度偵字第1570號、98年度
    調偵緝字第23號）不起訴處分書所載見解並非可信，均如前
    述，自無調取上開刑事卷宗必要。兩造其餘主張、陳述及所
    提證據，經審酌後，認均與本件結論無礙，不再一一論列，
    併予敘明。
十、據上論結，本件上訴為無理由，追加之訴為有理由，爰判決
    如主文。
中    華    民    國    99    年    2     月    23    日
                    民事第十七庭
                        審判長法  官  藍文祥
                              法  官  陳麗芬
                              法  官  吳燁山
正本係照原本作成。
如不服本判決，應於收受送達後20日內向本院提出上訴書狀，其
未表明上訴理由者，應於提出上訴後20日內向本院補提理由書狀
（均須按他造當事人之人數附繕本）上訴時應提出委任律師或具
有律師資格之人之委任狀；委任有律師資格者，另應附具律師資
格證書及釋明委任人與受任人有民事訴訟法第466條之1第1項但
書或第2項（詳附註）所定關係之釋明文書影本。
中    華    民    國    99    年    2     月    24    日
                              書記官  于  誠
附註：
民事訴訟法第466條之1（第1項、第2項）：
對於第二審判決上訴，上訴人應委任律師為訴訟代理人。但上訴
人或其他法定代理人具有律師資格者，不在此限。
上訴人之配偶、三親等內之血親、二親等內之姻親，或上訴人為
法人、中央或地方機關時，其所屬專任人員具有律師資格並經法
院認為適當者，亦得為第三審訴訟代理人。
附表Ａ：
┌──┬─────────────────┬──┐
│編號│門牌號碼                          │備註│
├──┼─────────────────┼──┤
│ 1  │台北市○○區○○街493巷1弄3號3樓  │    │
├──┼─────────────────┼──┤
│ 2  │台北市○○區○○街493巷1弄3號4樓  │    │
├──┼─────────────────┼──┤
│ 3  │台北市○○區○○街493巷1弄3號5樓  │    │
├──┼─────────────────┼──┤
│ 4  │台北市○○區○○街493巷1弄1號5樓  │    │
├──┼─────────────────┼──┤
│ 5  │台北市○○區○○街493巷2號4樓     │    │
├──┼─────────────────┼──┤
│ 6  │台北市○○區○○街493巷2號5樓     │    │
├──┼─────────────────┼──┤
│ 7  │台北市○○區○○街493巷4號1樓     │    │
├──┼─────────────────┼──┤
│ 8  │台北市○○區○○街493巷4號3樓     │    │
├──┼─────────────────┼──┤
│ 9  │台北市○○區○○街493巷4號4樓     │    │
├──┼─────────────────┼──┤
│ 10 │台北市○○區○○街493巷4號5樓     │    │
├──┼─────────────────┼──┤
│ 11 │台北市○○區○○街493巷6號3樓     │    │
├──┼─────────────────┼──┤
│ 12 │台北市○○區○○街493巷6號5樓     │    │
├──┼─────────────────┼──┤
│ 13 │台北市○○區○○街495號4樓        │    │
├──┼─────────────────┼──┤
│ 14 │台北市○○區○○街495號5樓        │    │
├──┼─────────────────┼──┤
│ 15 │台北市○○區○○街497號2樓        │    │
├──┼─────────────────┼──┤
│ 16 │台北市○○區○○街497號3樓        │    │
├──┼─────────────────┼──┤
│ 17 │台北市○○區○○街497號4樓        │    │
├──┼─────────────────┼──┤
│ 18 │台北市○○區○○街499號4樓        │    │
└──┴─────────────────┴──┘
附表Ｂ：
┌──┬───────────────────┬──┐
│編號│門牌號碼                              │備註│
├──┼───────────────────┼──┤
│ 1  │台北市○○街○段106巷8號1樓            │    │
├──┼───────────────────┼──┤
│ 2  │台北市○○街○段106巷8號2樓            │    │
├──┼───────────────────┼──┤
│ 3  │台北市○○街○段106巷8號3樓            │    │
├──┼───────────────────┼──┤
│ 4  │台北市○○街○段106巷8號4樓如附圖所示Ａ│    │
│    │（面積24.02平方公尺）、Ｂ（面積23.41平│    │
│    │方公尺）、Ｃ（面積3.95平方公尺）之建物│    │
└──┴───────────────────┴──┘
附表一：（即原判決附表一）
  1 .台北市○○區○○街493巷1弄3號3樓
  2 .台北市○○區○○街493巷1弄3號4樓
  3 .台北市○○區○○街493巷1弄3號5樓
  4 .台北市○○區○○街493巷1弄1號5樓
  5 .台北市○○區○○街495號4樓
  6 .台北市○○區○○街495號5樓
  7 .台北市○○區○○街497號2樓
  8 .台北市○○區○○街497號3樓
  9 .台北市○○區○○街497號4樓
  10.台北市○○區○○街499號4樓
  11.台北市○○區○○街493巷2號4樓小套房
  12.台北市○○區○○街493巷2號5樓小套房
  13.台北市○○區○○街495號4樓小套房
  14.台北市○○區○○街493巷2號4樓
  15.台北市○○區○○街493巷2號5樓
  16.台北市○○區○○街493巷4號1樓
  17.台北市○○區○○街493巷4號3樓
  18.台北市○○區○○街493巷4號4樓
  19.台北市○○區○○街493巷4號5樓
  20.台北市○○區○○街493巷6號3樓
  21.台北市○○區○○街493巷6號5樓
附表二：（即原判決附表二）
  台北市○○街○段106巷8號1至4樓

司法院資訊處製作；財團法人民間司法改革基金會備份。
